臺灣板橋地方法院民事判決　　　　　　　　　　　　九十二年度重訴字第三九三號
　　原　　　告　甲○○
　　訴訟代理人　任　順律師
　　複但理人　　萬建樺律師
　　被　　　告　億光電子工業股份有限公司
　　法定代理人　丙○○
　　訴訟代理人　郭惠吉律師
　　複　代理人　賴俊榮律師
右當事人間請求返還股票事件，本院於中華民國九十三年七月十三日言詞辯論終結，
判決如下：
    主    文
被告應將其所發行如附表所示之記名式股票肆拾伍萬股，返還與原告。
被告應給付原告其所發行記載原告名義之記名式股票壹拾萬柒仟貳佰壹拾肆股，並
給付原告新台幣拾捌萬捌仟零捌拾元及自民國九十三年七月十一日起至清償日止按
年息百分之五計算之利息。
訴訟費用由被告負擔。
本判決於原告以新臺幣柒佰伍拾陸萬捌仟元或等值之被告公司無記名股票預供擔保後
，得假執行。但被告如於假執行程序實施前以新臺幣貳仟貳佰柒拾萬貳仟貳佰壹拾貳
元為原告供擔保後，得免為假執行。
    事實及理由
一、程序上理由：
    按訴狀送達後，原告不得將原訴變更或追加他訴，但請求之基礎事實同一者;擴張
    或減縮應受判決事項之聲明者，不在此限。又被告於訴之變更或追加無異議，而
    為本案之言詞辯論者，視為同意變更或追加，民事訴訟法第二百五十五條第一項
    第二款、第三款及第二項分定有明文。原告起訴後，
    (一)於民國九十三年一月三日提出民事準備（三）狀將其應受判決事項之聲明由「
      被告應將億光電子工業股份有限公司所發行記名式股票一百零二萬九千六百八
      十股，其中一千股券一千零二十六張，未滿一千股券八張，合計一千零三十四
      張，返還予原告」，變更為「(一)被告應將億光電子工業股份有限公司所發行記
      名式股票九十二萬九千六百八十股，其中一千股券九百二十六張，未滿一千股
      券八張，合計九百三十四張，返還予原告。(二)被告應給付原告億光電子工業股
      份有限公司記名式股票十一萬三千四百股及新台幣（下同）十二萬六千元，暨
      自訴狀繕本送達翌日起至清償日止按年息百分之五計算之利息。」，嗣於九十
      三年六月十八日又提出民事辯論意旨（三）狀將聲明再變更為「(一)被告應將億
      光電子工業股份有限公司所發行如附表所示之股票四十五萬股，返還與原告。
      (二)被告應給付原告億光電子工業股份有限公司記名式股票十二萬四千七百四十
      股，並給付原告十三萬六千八百元，暨自九十三年六月十九日起至清償日止，
      按年息百分之五計算之利息。(三)被告應於九十三年七月二日給付原告億光電子
      工業股份有限公司記名式股票一萬二千四百七十四股，及二十四萬九千四百八
      十元，暨自九三年七月三日起至清償日止，依年息百分之五計算之利息。」，
      並於九十三年七月五日再以民事辯論意旨（四）狀將其聲明補正為「(一)被告應
      將億光電子工業股份有限公司所發行如附表所示之股票四十五萬股，返還與原
      告。(二)被告應給付原告億光電子工業股份有限公司記名式股票十三萬七千二百
      十四股，並給付原告三十八萬八千零八十元暨自九十三年七月三日起至清償日
      止，依年息百分之五計算之利息。」，嗣於本院九十三年七月十三日言詞辯論
      期日又再將其應受判決事項之聲明減縮為「(一)被告應將億光電子工業股份有限
      公司所發行如附表所示之股票四十五萬股，返還與原告。(二)被告應給付原告億
      光電子工業股份有限公司記名式股票十三萬七千二百十四股，並給付原告三十
      八萬八千零八十元暨自九十三年七月十一日起至清償日止，依年息百分之五計
      算之利息。」，被告雖表示不同意，但原告請求之基礎事實同一，且聲明部分
      之變更係屬應受判決事項聲明之減縮、擴張，核與民事訴訟法第二百五十五條
      第一項第二款、第三款之規定尚無不合，應予准許，合先敘明。
    (二)另原告起訴原僅表明依民法第七百六十七條及一百八十四條第一項前段之規定
      ，請求被告給付，嗣於九十三年四月二十一日提出民事辯論意旨狀，追加併依
      民法第五百四十一條第一項之規定請求被告給付，嗣於九十三年四月三十日又
      提出民事辯論意旨（二）狀，再追加民法第一百七十九條之規定，請求被告返
      還股票及股利，又再於本院九十三年七月十三日言詞辯論期日陳明併依被告公
      司各該年度之股東會決議及其配股辦法行使盈餘分配給付請求權請求被告給付
      ，被告無異議而為本案之言詞辯論，依民事訴訟法第二百五十五條第二項之規
      定，應視同意該追加，併予敘明。
二、原告起訴主張：
    (一)原告於八十八年間擔任被告公司之董事，為配合被告公司申請股票上市，乃依
      台灣證券交易所股份有限公司有價證券上市審查準則第十條第一項規定，將原
      告以董事身分所持有之股票一百九十八萬五千六百八十股，以委託書委託被告
      公司提交台灣證券集中保管股份有限公司（下稱集保公司）集中保管，嗣被告
      公司股票即於八十八年十一月經核准上市。按上開上市審查準則第十條第三項
      規定，原告所提交之股票自上市買賣開始日起屆滿二年後得領回五分之一，其
      後每半年可繼續領回五分之一。依此計算，原告應自九十年十一月起每半年一
      次共分五次取回提供集中保管之股票，而被告公司亦已按次向集保公司領回原
      告前所提交集中保管之股票，然被告公司除將九十年五月三十日前所取回之五
      十二萬二千股返還與原告外，餘均拒不返還。
    (二)原告於九十二年五月十四日曾委請律師函催被告返還迄至九十一年十一月為止
      所領回之股票九十二萬九千六百八十股，被告公司則於同年五月十九日委請律
      師函覆承認已取回並占有上開股票，然僅願意返還原告十九萬四千股，原告於
      同年五月二十一日復委請律師函覆原告將於同年五月二十九日前往被告公司取
      回股票。詎被告公司董事長丙○○於原告前往取回股票當天，竟要求原告應立
      據載明同意先取回一百九十四張股票（共十九萬四千股），其餘未取回之七百
      三十張股票（共七十三萬五千六百八十股）交由被告保管直至原告所涉刑事侵
      占案件判決確定再行返還原告，否則被告公司即拒絕返還股票。原告以上開刑
      事案件並未經檢察官起訴，且被告公司擬扣留之七百三十張股票市值高達二千
      七百餘萬元，與被告公司在上開刑事案件中指訴疑遭遭原告侵占之一千二百萬
      元相比，金額顯不相當，遂拒絕同意簽署，被告公司乃拒絕返還股票。原告旋
      起訴請求被告公司返還股票，被告公司於訴訟繫屬中固另返還原告上開股票四
      十七萬九千六百八十股，惟迄有四十五萬股尚未返還，原告為上開股票之所有
      權人，被告公司受原告委託辦理上開股票之集中保管事宜，今受託人之被告公
      司既已領回上開股票，原告自得本於委託人之地位請求被告公司返還上開股票
      ，再被告公司並無正當權源，竟猶占有上開股票拒不返還與原告，亦已不法侵
      害原告之所有權，被告公司既不法占有上開股票在先，依民法第九百二十八條
      第三款之規定，即不得主張就上開股票行使留置權，爰依民法第五百四十一條
      第一項、第七百六十七條前段及第一百八十四條第一項前段之規定，訴請判命
      被告給付如訴之聲明第一項。
    (三)又原告為被告公司之創始股東，於八十八年任董事兼資深副總經理，八十九年
      六、七月間升任總經理，至八十九年十二月三十一日因與被告公司董事長丙○○經營理念不合而辭職。被告公司曾以八十九年七月二十五日為基準日，據被
      告公司員工於八十八年之任職及考績狀態，辦理員工分紅入股以分派盈餘，原
      告因前開職務計分得被告公司股票十萬股，每張面額一千股，合計一百張之記
      名式股票（下稱系爭紅利股票），惟被告公司竟於原告辭職後之九十年一月十
      七日，指示受託辦理上開員工分紅入股事宜之股務代理人金鼎綜合證券股份有
      限公司（下稱金鼎公司）以非法「變更名義」之方式，將已由原告取得所有權
      之系爭紅利股票（股票號碼：89-ND-0000000至0000000）予以侵奪。又依據被
      告公司九十年迄今之股利政策，於九十年盈餘每股可獲配股票股利○點五元，
      每股面額十元，即○點○五股，是原告所有之系爭紅利股票若未遭被告公司侵
      奪，於九十一年間可獲配股五千股，成為十萬五千股。又被告公司於九十一年
      盈餘每股可獲配現金股利一點二元，股票股利○點八元（即○點○八股），故
      而在九十二年間前述十萬五千股共可獲配現金股利十二萬六千元及股票股利八
      千四百股。另被告公司九十二年度每股配發現金股利二元、股票股利一元，於
      九十三年四月十五日股東會已決議通過，但須於九十三年七月二日始得領取，
      被告公司非法侵奪原告所有之系爭紅利股票所有權，爰依民法第七百六十七條
      前段、第一百八十四條第一項前段之規定，及被告公司股東會之決議及其配股
      辦法行使盈餘分配給付請求權，訴請被告公司應返還原告股票十三萬七千二百
      十四股，及現金股利三十八萬八千零八十元並法定遲延利息，以資回復原狀。
      又損害賠償義務人因侵權行為而受利益，致被害人受損害者，於民法第一百九
      十七條第一項之時效完成後，仍應依不當得利之規定，返還其利益於被害人，
      民法第一百九十七條第二項定有明文。本件被告公司將原告所有之系爭紅利股
      票以非法變更名義之方式轉讓與訴外人黃玉津，不論被告公司究係基於何等法
      律關係為此轉讓行為，被告均獲有利益，爰依法追加民法第一百七十九之不當
      得利返還請求權，請求被告公司返還其因非法轉讓原告所有之系爭股票所獲得
      之利益。
    並聲明：(一)被告應將億光電子工業股份有限公司所發行如附表所示之股票四十五
    萬股，返還與原告。(二)被告應將億光電子工業股份有限公司所發行之記名式股票
    十三萬七千二百十四股返還與原告，並給付原告三十八萬八千零八十元及自九十
    三年七月三日起至清償日止按年息百分之五計算之利息。(三)原告願提供等值之億
    光電子工業股份有限公司股票為擔保，請准宣告假執行。
三、被告則以：
    (一)原告於九十二年五月十四日委請律師發函要求被告公司返還上開股票，被告公
      司即於同年五月十九日委請律師發函提出要約，表示同意先行返還原告十九萬
      四千股，至所餘七十三萬五千六百八十股，因原告涉有侵占被告公司公款之嫌
      ，被告公司就此業已提出刑事告訴，另俟法院釐清原告所涉侵占罪嫌後，再予
      以返還。上開保管合意之要約發出後，原告復於同年五月二十一日委請律師針
      對上開要約內容發函表示將於同年五月二十九日派員前來領取，且綜觀原告上
      開律師回函內容，並未將被告公司先前所為之要約有何擴張、限制或為其他變
      更，依民法第一百五十三條第一項、第二項，第一百六十條第二項及第一百六
      十一條第一項之規定，兩造顯已就原告上開七十三萬五千六百八十股之股票，
      達成暫交由被告公司保管之合意，俟法院釐清原告並未涉侵占罪嫌時，始將上
      開股票返還。原告遽起訴指摘被告公司無權占有上開股票，並無理由。
    (二)被告公司固於八十九年經股東會決議通過辦理被告公司八十八年度員工紅利轉
      增資案，惟八十九年度員工紅利配股辦法（下稱系爭配股辦法）明定「本員工
      紅利增資股票於一年後發放（日期定為九十年十二月三十一日）」，顯見上開
      員工紅利轉增資案既在酬謝公司員工前一年度之辛勞，亦寓有期勉公司員工於
      來年繼續為公司努力之意，是應以紅利轉增資股票發放當時猶在公司任職之員
      工始有適用，原告為被告公司創始股東，並長期擔任公司要職，對此自知之甚
      稔。此觀原告就被告公司於九十年十二月三十一日發放系爭紅利股票與其餘被
      告公司尚在職之員工而未及原告一節，始終未向被告公司提出任何請求益足證
      明。原告主張其曾取得系爭紅利股票，依法原告當已辦理綜合所得之結算申報
      ，則原告即應提出載有原告員工分紅之扣繳或免扣繳憑單以資證明，原告僅空
      言主張其已取得所有權，應無足採。被告公司上開員工紅利轉增資所發行之股
      票，在九十年十二月三十一日前並未撥入各股東於集保公司所開設之帳戶而均
      由股務代理人統一保管，原告既於系爭紅利股票發放日之前即已離職，依上開
      辦法規定即無法取得系爭紅利股票之所有權，則原告遽依民法第七百六十七條
      前段之規定，請求被告返還系爭紅利股票，即無理由。又退萬步言，即或被告
      公司於九十年一月十七日指示金鼎公司辦理系爭紅利股票變更名義事宜，致有
      侵奪原告所有權之情事，然原告於知悉此等侵權行為逾二年後始提出損害賠償
      之請求，依民法第一百九十七條第一項之規定，其請求權亦已罹於時效而消滅
      ，原告遽行起訴請求，亦無理由。再原告於起訴狀繕本送達後，始追加以民法
      第一百七十九條之規定為本件之請求權基礎，並擴張應受判決事項之聲明，於
      法顯有未合，被告亦不同意，是原告此部分之請求並無理由，應予駁回。
    (三)九十三年七月三日僅為被告公司九十二年度盈餘分配除權、除息交易之日期，
      並非實際配股、配息之日期。原告在被告公司實際配股、配息之日期前即為請
      求，並請求附加自九十三年七月三日起至清償日止依年息百分之五計算之利息
      ，於法應無理由。
    並聲明：(一)原告之訴及假執行之聲請均駁回。(二)如受不利判決，被告願供擔保，
    請准宣告免為假執行。
四、兩造於本院九十二年十一月四日言詞辯論期日協議不爭執之事實為：
    (一)原告甲○○於八十八年間擔任被告公司之董事，因被告公司欲申請股票上市，
      依「台灣證券交易所股份有限公司有價證券上市審查準則」第十條第一項規定
      ，初次申請股票上市之發行公司，應將董事及有特定關係之人一定比率之股票
      ，提交經主管機關核准設立之證券集中保管事業辦理集中保管後，始得上市。
      是原告甲○○及配偶乙○○乃將當時所有一定比率之股票交付被告公司提交台
      灣證券集中保管股份有限公司（下稱集保公司）集中保管，本件原告甲○○請
      求返還之股票即為上開交付股票之部分，隨後被告公司於八十八年十一月核准
      上市。
    (二)按前開上市準則第十條第三項規定，原告等二人提交之股票自上市買賣開始日
      起屆滿二年後得領回五分之一，其後每半年可繼續領回五分之一。被告公司已
      向集保公司取回並占有原告所提交之股票。嗣被告公司於九十二年五月十九日
      函知原告甲○○，表示因原告夫婦涉嫌侵占被告公司款項，已查知者計約一千
      二百八十萬元，是僅同意返還原告三十五萬股（即原告甲○○十九萬四千股、
      其配偶乙○○十二萬九千股，及其子丁偉倫二萬七千股），其餘股票應由被告
      保管直至所涉刑案判決確定後再為處理。
    (三)原告甲○○於八十八年間擔任被告公司董事，至八十九年十二月三十一日辭任
      ；其間，被告公司八十九年度股東會決議通過辦理員工紅利轉增資案。
    (四)被告公司因原告甲○○任職被告公司董事期間，帳目不清，有侵占之嫌，已於
      九十一年十一月間提出刑事告訴。
五、經本院依民事訴訟法第二百七十一條之一準用同法第二百七十條之一第一項第三
    款規定，整理並協議簡化爭點後，兩造同意本件僅就該協議簡化後之爭點為言詞
    辯論，依同法第二百七十條之一第三項之規定，本院即僅須就兩造協議簡化之爭
    點為審究。兩造於本院九十二年十一月四日言詞辯論期日所協議簡化之爭點為：
    (一)兩造是否有達成「先行返還原告十九萬四千股，其餘之七十三萬五千六百八十
      股，俟刑事法院釐清原告並未涉侵占罪嫌時再返還」之保管合意？
    (二)原告於八十九年十二月三十一日離職，是否仍得依被告公司八十九年度員工紅
      利配股辦法受配發並領取員工分紅股票十萬股？又被告將其上原告名義變更逕
      改分配他人是否合法？
六、關於「兩造是否有達成先行返還原告十九萬四千股，其餘之七十三萬五千六百八
    十股，俟刑事法院釐清原告並未涉侵占罪嫌時再返還之保管合意」爭點部分：
    (一)本件被告於本院九十三年四月三十日言詞辯論期日已另當場返還原告上開股票
      四十七萬九千六百八十股，原告亦因而將原請求判決事項之聲明由被告應將億
      光電子工業股份有限公司所發行之股票九十二萬九千六百八十股返還與原告，
      減縮為被告應將億光電子工業股份有限公司所發行如附表所示之股票四十五萬
      股返還與原告，然此僅於應受判決事項有變更，就本爭點之實體內容則尚不生
      影響，合先敘明。
    (二)查被告公司於九十二年五月十九日函知原告甲○○，表示因原告夫婦涉嫌侵占
      被告公司款項，已查知者計約一千二百八十萬元，是僅同意返還原告上開交付
      集保之股票三十五萬股（即原告甲○○十九萬四千股、其配偶乙○○十二萬九
      千股，及其子丁偉倫二萬七千股），其餘股票應由被告保管直至所涉刑案判決
      確定後再為處理乙節，為兩造所不爭執，並據原告提出存證信函及律師函之影
      本各一份為證。另原告於同年五月二十一日亦委請任順律師覆以「‧‧‧二、
      頃據右開當事人委稱：『我方於九十二年五月二十日收受億光電子工業股份有
      限公司委請郭惠吉律師寄發之律師函乙封，函內請我方於該公司上班時間內前
      去領取股票。茲為取回股票，本人委請貴律師指派人員於近日內代本人前往領
      取』云云。三、本律師受右開當事人所託，定於九十二年五月二十九日派員前
      往貴公司領取，敬請配合辦理。‧‧‧‧」等情，亦有存證信函之影本一份附
      於本院卷第四十七頁可憑。依該存證信函之內容，並未見有任何原告同意被告
      公司先行返還十九萬四千股之股票後，所餘七十三萬五千六百八十股交由被告
      公司保管，俟法院釐清原告並未涉侵占罪嫌時，始將上開股票返還之意思表示
      。任順律師嗣於同年五月二十九日雖有前往被告公司擬領回十九萬四千股之股
      票，但因被告公司要求其簽立其餘股票同意由被告保管之立據，為原告所不同
      意，故當日原告並未領回任何股票等情，亦為兩造所不爭執，足見原告主張其
      係基於先行領回被告同意其領回之股票，其餘部分擬另再為處理，並未同意上
      開股票暫由被告保管等語，應非子虛。被告僅據原告有委任任順律師於九十二
      年五月二十九日依原告同年五月十九日函前往被告公司欲取回股票之情，即認
      原告有同意先領回十九萬四千股，所餘七十三萬五千六百八十股則交由被告公
      司暫為保管之意思表示，容有誤會。此外，被告並未再舉證證明兩造就原告七
      十三萬五千六百八十股之股票，確有達成暫交由被告公司保管之合意，則被告
      上開抗辯，即非可採信。
    (三)又查，原告因於八十八年間擔任被告公司之董事，當時因被告公司欲申請股票
      上市，乃依「台灣證券交易所股份有限公司有價證券上市審查準則」第十條第
      一項「初次申請股票上市之發行公司，應將董事及有特定關係之人一定比率之
      股票，提交經主管機關核准設立之證券集中保管事業辦理集中保管後，始被允
      許上市」之規定，將當時所有一定比率之股票交付被告公司提交集保公司集中
      保管，隨後被告公司於八十八年十一月核准上市等情，為兩造所不爭，而原告
      上開集中保管之股票，業經被告公司分次辦理領回，並已於九十二年十一月十
      四日全數領回，亦經本院依原告聲請向集保公司函查屬實，有該公司九十二年
      十二月十二日證保法字第０９２００４５９８６號函一份附於本院卷第一０二
      頁可憑。則原告當時提供股票交付集中保管之事由即已消滅，被告於領回上開
      股票後，已無正當占有權源，自應返還與原告。從而原告依民法第七百六十七
      條前段之規定，請求被告返還如附表所示之股票，即有理由。
七、關於「原告於八十九年十二月三十一日離職，是否仍得依被告公司八十九年度員
    工紅利配股辦法受配發並領取員工分紅股票十萬股？又被告將其上原告名義變更
    逕改分配他人是否合法？」爭點部分：
    (一)本件原告於訴訟繫屬中，擴張應受判決事項之聲明，請求被告應將億光電子工
      業股份有限公司所發行之記名式股票十三萬七千二百十四股返還與原告，並給
      付原告三十八萬八千零八十元及自九十三年七月十一日起至清償日止按年息百
      分之五計算之利息，於法並無不合，已如前述。是本院即應就「原告於八十九
      年十二月三十一日離職，是否仍得依被告公司八十九年度員工紅利配股辦法受
      配發並領取員工分紅股票十三萬七千二百十四股及現金股利三十八萬八千零八
      十元？又被告將系爭十萬股股票其上原告名義變更逕改分配他人是否合法？」
      為審究，先予敘明。
    (二)查原告於八十八年間擔任被告公司董事，至八十九年十二月三十一日辭任乙情
      ，為兩造所不爭執，有如前述，被告公司於八十九年五月八日經股東會決議通
      過員工紅利轉增資案，原告原受分配十萬股股份，並經被告公司股務代理人金
      鼎綜合證券股份有限公司（下稱金鼎證券公司）於八十九年七月二十五日登載
      於股東名簿上，嗣於九十年一月十七日經被告公司函囑金鼎證券公司以變更名
      義轉出，修改為被告公司股東黃玉津名義等情，業據證人即金鼎證券公司職員
      蕭惠馨於本院九十三年七月十三日言詞辯論期日到場證述明確，並據原告提出
      董監事經理人及持股百分之五以上股東盈餘及資本公積配股明細表及股東持有
      股數資料表之影本各一份為證，且為被告所不爭。被告雖抗辯依其八十九年度
      員工紅利配股辦法第七項之規定，員工應於紅利增資股票發放日之九十年十二
      月三十一日仍在職，始得領取，故撤銷原告上開受分配股票之資格等語，惟依
      據本院卷第六十八頁所附被告公司八十九年度員工紅利配股辦法第一點規定「
      本公司員工紅利轉增資於八十九年五月八日經股東會決議通過，八十九年六月
      二十八日業經證管會申報核准在案。」、第三點規定：「適用對象：(一)服務年
      資滿一年以上之正式員工（職員）。（註：年資之核計以到職日至八十八年十
      二月三十一日止，留職停薪之期間應以扣除。）(二)服務年資滿半年以上之正式
      員工（職員），若部門主管認其表現優異，當年度考績優等以上對公司有重要
      貢獻者，可由部門主管提報總經理特別核准。」觀之，該受分配之紅利應係八
      十八年度之盈餘，且原則上至八十八年十二月三十一日止，在被告公司服務滿
      一年之正式員工（職員）即有受分配之當事人適格。至於該辦法第七項雖訂定
      「本員工紅利增資股票於一年後發放（日期定為九十年十二月三十一日）」，
      但應屬股票發放日期之約定，尚難認係須迄股票發放日猶在職之員工（職員）
      始得受分配，而解為係對於受分配員工資格限制之條款。是被告執之抗辯：原
      告既於八十九年十二月三十一日辭任董事職務，自不得再受上開紅利之配股，
      即有未合，不足採取。是被告公司於九十年一月十七日指示金鼎證券公司將原
      告名義之十萬股股份辦理名義變更逕改分配予黃玉津，於法即有未合，原告基
      於被告公司八十九年員工紅利配股辦法請求被告給付該股票，即屬有據。
    (三)又被告公司自八十九年度（於九十年分配）起至九十二年度止，其盈餘配股為
      ：八十九年度每股配發股票股利一元；九十年度每股分配股票股利零點五元；
      九十一年度每股配發現金股利一點二元、股票股利零點八元；九十二年度每股
      配發現金股利二元及股票股利一元等情，兩造所不爭執，其中九十二年度之股
      利經被告公司股東會決議，以九十三年七月二日為除權除息交易日，並以同年
      月十日為分派基準日乙節，亦據證人蕭惠馨證述明確（本院九十三年七月十三
      日言詞辯論筆錄）。查原告依被告公司八十九年度員工紅利配股辦法之規定，
      既可受分配十萬股股份，且原經金鼎證券公司於八十九年七月二十五日登載於
      股東名簿，有如前述，則原告主張其就該十萬股之持股，自得配領被告公司八
      十九年度、九十年度、九十一年度及九十二年度之股利，即屬正當。是原告依
      被告公司九十年度至九十三年度之股東會決議行使盈餘分派給付請求權，請求
      被告給付記載原告名義之記名式股票三萬七千二百十四股及現金股利三十八萬
      八千零八十元（八十九年度基準日持股十萬股，得受配一萬股；九十年度基準
      日持股十一萬股，得受配五千五百股；九十一年度基準日持股十一萬五千五百
      股，得受配股票股利九千二百四十股，現金股利十三萬八千六百元；九十二年
      度基準日持股十二萬四千七百四十股，得受分配股票股利一萬二千四百七十四
      股，現金股利二十四萬九千四百八十元，總計股票股利為10,000+5,500+9,240
      +12,474=37,214，現金股利為138,600+249,480=388,080 ），即屬有據，應予
      准許。
八、綜上，原告依民法第七百六十七條之規定，請求被告返還被告公司所發行如附表
    所示之股票四十五萬股，並依被告公司八十九年員工紅利配股辦法請求被告給付
    記載其名義之記名式股票十萬股，並依被告公司九十至九十三年度之股東會決議
    行使盈餘分派給付請求權，請求被告給付記載原告名義之記名式股票三萬七千二
    百十四股及現金股利三十八萬八千零八十元，現金股利部分並自九十三年七月十
    一日受分配基準日起至清償日止，按年息百分之五計算之利息，為有理由，應予
    准許。
九、原告另主張依民法第一百八十四條第一項前段、五百四十一條第一項、第一百七
    十九條之規定請求被告給付，惟其亦陳明此與上開民法第七百六十七條前段、被
    告公司八十九年員工紅利配股辦法及被告公司九十至九十三年度之股東會決議行
    使盈餘分派給付請求權間，均係以單一訴之聲明，求為相同訴之目的之判決，而
    請求本院擇一為其有利之判決，而其依民法第七百六十七條前段、被告公司八十
    九年員工紅利配股辦法及被告公司九十至九十三年度之股東會決議行使盈餘分派
    給付請求權請求被告給付部分，業經本院審認為有理由，有如前述，則就其另主
    張依民法第一百八十四條第一項前段、五百四十一條第一項、第一百七十九條之
    規定請求被告給付部分，爰不併予審究。另本件事證業臻明確，兩造其餘攻擊、
    防禦方法及舉證，經審酌後核與本判決結論認定之基礎不生影響，爰不予一一論
    述，附此述明。
十、兩造均陳明願供擔保，聲請宣告假執行或免為假執行，均經核於法均無不合，爰
    依原告起訴時上開股票於股票集中交易市場每股三十八元之收盤價，分別酌定相
    當之擔保金額准許之。
十一、據上論結，本件原告之訴為有理由，依民事訴訟法第七十八條、第三百九十條
      第二項、第三百九十二條第二項，判決如主文。
中　　　華　　　民　　　國　　九十三　　年　　　七　　　月　　 三十 　　日
                               台灣板橋地方法院民事第三庭
                                   法  官  陳  麗  玲
右為正本係照原本作成
如對本判決上訴，須於判決送達後廿日內向本院提出上訴狀
中　　　華　　　民　　　國　　九十三　　年　　　七　　　月　　 三十 　　日
                                    書記官  顧嘉文
 （附表）
┌──┬──┬───┬────┬───────┬─────────┬──┐
│姓名│職稱│面  額│保管張數│保  管  股  數│股      票      起│備註│
│    │    │（股）│        │              │迄      號      碼│    │
├──┼──┼───┼────┼───────┼─────────┼──┤
│    │    │      │        │              │   79-ND-00514    │    │
│    │    │仟股  │   32   │    32000     │       至         │    │
│    │    │      │        │              │   79-ND-00545    │    │
├──┼──┼───┼────┼───────┼─────────┼──┤
│    │    │      │        │              │   84-ND-21608    │    │
│    │    │仟股  │  242   │   242000     │       至         │    │
│    │    │      │        │              │   84-ND-21849    │    │
├──┼──┼───┼────┼───────┼─────────┼──┤
│    │    │      │        │              │   85-ND-37087    │    │
│    │    │仟股  │  162   │   162000     │       至         │    │
│    │    │      │        │              │   85-ND-37248    │    │
├──┼──┼───┼────┼───────┼─────────┼──┤
│    │    │      │        │              │   87-ND-70544    │    │
│    │    │仟股  │   13   │    13000     │       至         │    │
│    │    │      │        │              │   87-ND-70556    │    │
├──┼──┼───┼────┼───────┼─────────┼──┤
│    │    │      │        │              │   87-ND-72418    │    │
│    │    │仟股  │   1    │     1000     │       至         │    │
│    │    │      │        │              │   87-ND-72418    │    │
├──┼──┼───┼────┼───────┼─────────┼──┤
│ 小 │    │      │        │              │                  │    │
│    │    │      │  450   │   450000     │                  │    │
│ 計 │    │      │        │              │                  │    │
└──┴──┴───┴────┴───────┴─────────┴──┘
